臺灣臺北地方法院小額民事判決
111年度北小字第1559號
原      告  富邦產物保險股份有限公司

法定代理人  賴榮崇  

訴訟代理人  唐若心  
            許晏庭  
被      告  林俶興  

上列當事人間請求損害賠償事件，本院於民國111年7月25日言詞
辯論終結，判決如下︰
    主      文
被告應給付原告新台幣38,254元，及自民國111年2月10日起至清
償日止按年利率5%計算之利息。
原告其餘之訴駁回。
訴訟費用新臺幣4,000元由被告負擔新台幣2,868元，餘由原告負
擔。
本判決第1項得假執行；但被告以新臺幣38,254元為原告預供擔
保，得免為假執行。
    事實及理由
一、本件侵權行為地在本院所轄，依民事訴訟法第15條第1項，
    本院有管轄權。
二、原告主張、聲明：被告於民國109年5月15日駕駛車號0000-0
    0號自用小客車，行經台北市大安區忠孝東路4段與敦化南路
    1段路口，因向右變換車道未注意其他車道車輛，致撞及原
    告承保之由訴外人段健源所駕駛之RCM-8990號小客車（下稱
    系爭車輛），造成系爭車輛受損，支出新臺幣（下同）53,3
    60元（含工資費用18,000元、零件費用35,360元），經原告
    依保險契約理賠後依保險法第53條、民法第184條第1項前段
    規定起訴，並聲明：被告應給付原告53,360元，及自起訴狀
    繕本送達翌日起至清償日止，按週年利率5%計算之利息。
三、被告答辯、聲明：原告吃人，大魚吃小魚，已提出申訴，有
    現場圖、澄清申訴意見、發票等(本院卷第87-95頁)可證，
    系爭車輛的駕駛應出來面對，被告開車非常小心不違規，省
    了3、4年保費，己車也受有13,500元的車損，請還清白，否
    認過失，並聲明：原告之訴駁回。
四、本院判斷的簡要說明：
(一)侵權行為成立的認定：經查，被告抗辯並無過失，但明顯與
　　系爭車輛行車紀錄器所呈現的客觀影像紀錄並不相符，本件
    車禍，依上影像紀錄，確係由被告過失未保持與系爭車輛的
    行車間隔，向右變換車道所造成，系爭車輛的駕駛並無過失
    ，台北市車輛行車事故鑑定會鑑定意見書(本院卷第72頁)也
    同上本院認定，被告違反上述客觀的影像紀錄要求系爭車輛
    駕駛到庭(本院卷第85頁)，並不可採。至於被告所提的現場
    圖、澄清申訴意見、發票等(本院卷第87-95頁)，並無法推
    翻行車紀錄器所呈現的影像紀錄，且為被告一己的陳述，同
    樣無可採取，故原告依保險法第53條、民法第184條第1項等
    規定請求被告賠償，可以採取。
(二)賠償金額的認定：按不法毀損他人之物者，應向被害人賠償
    其物因毀損所減少之價值，為民法第196條所明定。而所謂
    請求賠償物被毀損所減少之價額，得以修復費用為估定標準
    ，但以必要者為限，例如修理材料以新品換舊品，應予折舊
    ，此為現行法院大多數判決的意見。經查，原告主張系爭車
    輛必要修繕費用，其由零件35,360元，應予折舊，依行政院
    所頒固定資產耐用年數表及固定資產折舊率之規定，系爭車
    輛之耐用年數為5年，依定率遞減法每年折舊1000分之369，
    另依營利事業所得稅查核準則第95條第6項規定「固定資產
    提列折舊採用定率遞減法者，以1年為計算單位，其使用期
    間未滿1年者，按實際使用之月數相當於全年之比例計算之
    ，不滿1月者，以1月計」，系爭車輛至本件車禍發生時，已
    使用1年3月，則零件扣除折舊後之修復費用估定為20,254元
    [第1年折舊值(35,360×0.369=13,048)，第1年折舊後價值(3
    5,360-13,048=22,312)，第2年折舊值(22,312×0.369×3/12=
    2,058)，第2年折舊後價值(22,312-2,058=20,254)]，經加
    計工資後，被告應賠償38,254元(20,254+18,000=38,254)。
(三)又遲延之債務，以支付金錢為標的者，債權人得請求依法定
    利率計算之遲延利息；應付利息之債務，其利率未經約定，
    亦無法律可據者，週年利率為百分之5；給付無確定期限者
    ，債務人於債權人得請求給付時，經其催告而未為給付，自
    受催告時起，負遲延責任。其經債權人起訴而送達訴狀，或
    依督促程序送達支付命令，或為其他相類之行為者，與催告
    有同一之效力，民法第233條第1項前段、第203條、第229條
    第2項分別有明文規定。本件原告之請求，屬無確定期限之
    給付，自應經原告催告未為給付，被告始負遲延責任。依上
    ，原告請求被告給付自起訴狀繕本送達翌日即111年2月10日
    （本院卷第43頁）起至清償日止，按週年利率5%計算之利息
    ，可以採取。
五、綜上，原告依保險法第53條、民法第184條第1項等規定，請
    求被告給付38,254元及自111年2月10日起至清償日止按年利
    率5%計算之利息，有理由，應准，並判決如主文第1項，原
    告超出此准許部分的請求，無理由，應駁回。
六、原告勝訴部分係適用小額程序為被告敗訴之判決，依民事訴
    訟法第436條之20規定，應依職權宣告假執行，並依同法第3
    92條第2項之規定，依職權宣告被告預供擔保，得免為假執
    行。
七、本件事證已臻明確，雙方其餘主張、答辯及證據，經核不影
    響上述認定及說明，故不一一詳敘。
八、訴訟費用：依民事訴訟法第79條、第436條之19第1項，按雙
    方勝負比例加計鑑定費3千元後(小數點以下四捨五入)，確
    定如主文第3項。
中　　華　　民　　國　　111 　年　　9 　　月　　16　　日
                  臺北簡易庭    法　官  詹駿鴻
附錄：
一、民事訴訟法第436條之24第2項：　　
　　對於小額程序之第一審裁判上訴或抗告，非以其違背法令為
    理由，不得為之。
二、民事訴訟法第436條之25：　　
　　上訴狀內應記載上訴理由，表明下列各款事項：
    ㈠原判決所違背之法令及其具體內容。
    ㈡依訴訟資料可認為原判決有違背法令之具體事實。
以上正本係照原本作成。
如不服本判決，須以違背法令為理由，應於判決送達後20日內向
本庭提出上訴狀（須按他造當事人之人數附繕本）。
如委任律師提起上訴者，應一併繳納上訴審裁判費。
中　　華　　民　　國　　111 　年　　9 　　月　　19　　日
                                 書記官  徐宏華